【裁判字號】    98,簡上,20
【裁判日期】    980227
【裁判案由】    傷害
【裁判全文】
臺灣嘉義地方法院刑事判決              98年度簡上字第20號
上  訴  人
即  被  告  乙○○
上列上訴人即被告因傷害案件，不服本院嘉義簡易庭中華民國97
年12月31日97年度嘉簡字第1436號第一審判決（聲請簡易判決處
刑書案號：97年度偵字第4166號），提起上訴，本院管轄之第二
審合議庭判決如下：
    主      文
上訴駁回。
乙○○緩刑貳年。
    犯罪事實及理由
一、本案經本院審理結果，認第一審簡易判決以被告乙○○係犯
    刑法第277 條第1 項之傷害罪，而判處被告有期徒刑3 月，
    如易科罰金，以新台幣（下同）1 千元折算1 日，其認事用
    法及量刑均無不當，應予維持，並引用第一審簡易判決書（
    如附件）記載之犯罪事實、證據及理由，惟第一審簡易判決
    書之附件即檢察官聲請簡易判決處刑書證據欄所載證人「黃
    榮俊」應更正為「黃俊榮」。
二、被告提起上訴，仍坦承有傷害告訴人甲○○之事實，然主張
    原審判處其有期徒刑3 月，顯屬過重，請求從輕量刑云云。
    惟按刑之量定，係實體法上賦予法院得為自由裁量之事項，
    倘其未有逾越或濫用法律所規定裁量之外部及內部性界限，
    並符合法規範之體系及目的，遵守一般有效之經驗及論理法
    則，即不得任意指為違法（最高法院75年台上字第7033號判
    例參照）。原審基於調查審理所認定之事實，斟酌被告素行
    、智識程度、所生危害、犯後態度等一切情狀，在法定刑範
    圍內加以考慮而為量處，妥適反應所認定之犯罪事實與全案
    情節，並未過重。是本件上訴為無理由，應予駁回。
三、查被告前未曾因故意犯罪受有期徒刑以上刑之宣告，有其臺
    灣高等法院被告前案紀錄表在卷足稽，此次係因一時失慮，
    致罹刑典，事後已坦承犯行，並與告訴人甲○○調解成立，
    當面向告訴人道歉而取得其諒解，經告訴人表示不予追究之
    意，有嘉義市東區調解委員會民國98年1 月17日調解筆錄附
    卷可參（見本院簡上字卷第17頁），足見被告深具悔意，雖
    誤蹈法網，然經此次偵查、審理及科刑之教訓，應知惕勵，
    信無再犯之虞。爰依被告之供述及卷附其全戶戶籍資料查詢
    結果，審酌：被告為國中畢業，目前係務農及假日擺攤維生
    ，已婚，育有分別為1 歲、3 歲之女兒，尚須工作負擔家計
    等情，認其所受宣告之刑，以暫不執行為適當，爰併予宣告
    緩刑2 年，用啟自新。
四、依刑事訴訟法第455 條之1 第1 項、第3 項、第368 條、第
    373 條，刑法第74條第1 項第1 款，判決如主文。
本案經檢察官楊騏嘉到庭執行職務。
中    華    民    國    98    年    2     月    27    日
                   刑事第三庭  審判長法  官  陳仁智
                                     法  官  鄭雅文
                                     法  官  陳蒨儀
上列正本證明與原本無異。
本件不得上訴。
中    華    民    國    98    年    2     月    27    日
                                     書記官  楊國色
附錄本判決論罪法條：
中華民國刑法第277條第1項
傷害人之身體或健康者，處3 年以下有期徒刑、拘役或1 千元以
下罰金。


司法院資訊處製作；財團法人民間司法改革基金會備份。
